ACORDAO-COMPLETO-2513699

ACÓRDÃO 17199/2021 ATA 35/2021 - SEGUNDA CÂMARA

VISTOS, relatados e discutidos estes autos de Pedido de Reexame no Acórdão 10244/2020-TCU-Segunda Câmara, relatora a Ministra Ana Arraes, que cuidou de representação oriunda do Tribunal de Contas do Estado do Rio de Janeiro (TCE/RJ) a respeito de possíveis irregularidades na aplicação de verbas do Ministério da Saúde transferidas fundo a fundo e em Contrato firmado entre a Prefeitura de Queimados/RJ e o Centro Médico e Odontológico de Queimados Ltda. (Cemoq) ,
ACORDAM os Ministros do Tribunal de Contas da União, reunidos em Sessão da Segunda Câmara, diante das razões expostas pelo Relator, com fundamento no art. 48 da Lei nº 8.443/1992 e nos arts. 285, caput, e 286, parágrafo único do RI/TCU, em:
9.1. conhecer do Pedido de Reexame interposto por Max Rodrigues Lemos (XXX.616.007-XX) e, no mérito, negar-lhe provimento.
9.2. dar ciência do presente Acórdão, bem como do Relatório e Voto que o fundamentam, ao recorrente, à Prefeitura Municipal de Queimados/RJ, ao Tribunal de Contas do Estado do Rio de Janeiro - TCE-RJ e aos demais interessados, informando que a presente deliberação, acompanhada do Relatório e do Voto que a fundamenta, está disponível para a consulta no endereço virtual https://www.tcu.gov.br/acordaos.

Pedido de reexame (peça 58) interposto por Max Rodrigues Lemos, exPrefeito, contra o Acórdão 10.244/2020-TCU-2ª Câmara (peça 48), da relatoria da Ministra Ana Arraes, proferido nos seguintes termos, com destaque para os parágrafos atingidos pelo efeito suspensivo do recurso.

Segunda Câmara

Prefeitura Municipal de Queimados - RJ.

3. Interessados/Responsáveis/Recorrentes:
3.1. Representante: Tribunal de Contas do Estado do Rio de Janeiro - TCE-RJ
3.1. Responsáveis: Fatima Cristina Dias Sanches (XXX.970.557-XX); Max Rodrigues Lemos (XXX.616.007-XX).
3.2. Recorrente: Max Rodrigues Lemos (XXX.616.007-XX).

13.1. Ministros presentes: Bruno Dantas (Presidente), Augusto Nardes, Aroldo Cedraz e Raimundo Carreiro (Relator).
13.2. Ministros-Substitutos presentes: Marcos Bemquerer Costa e André Luís de Carvalho.

RAIMUNDO CARREIRO

Ministra Ana Arraes.

Cuidam estes autos de representação oriunda do Tribunal de Contas do Estado do Rio de Janeiro (TCE/RJ) a respeito de possíveis irregularidades na aplicação de verbas do Ministério da Saúde transferidas fundo a fundo e em Contrato firmado entre a Prefeitura de Queimados/RJ e o Centro Médico e Odontológico de Queimados Ltda. (Cemoq) .
2.	Examina-se, nesta oportunidade, pedido de reexame interposto por Max Rodrigues Lemos, ex-Prefeito de Queimados/RJ, contra o Acórdão 10244/2020-TCU-Segunda Câmara, relatora a Ministra Ana Arraes (peça 48) . Transcrevo a seguir, com ajustes de forma, a instrução lavrada pela Secretaria de Recursos/Serur (peça 73) , cuja proposta de encaminhamento foi endossada pelo Diretor da Unidade (peça 74) .
"INTRODUÇÃO 
1. Cuida-se de pedido de reexame (peça 58) interposto por Max Rodrigues Lemos, ex-Prefeito, contra o Acórdão 10244/2020-TCU-Segunda Câmara (peça 48) , da relatoria da Ministra Ana Arraes, proferido nos seguintes termos, com destaque para os parágrafos atingidos pelo efeito suspensivo do recurso: 
VISTA, relatada e discutida a representação autuada em decorrência do Ofício 20051/2019SSE/CSO, de 17/6/2019, encaminhado pelo Tribunal de Contas do Estado do Rio de Janeiro, mediante o qual se comunicou decisão proferida, em 26/6/2019, nos autos do Processo TCE/RJ 267.314-9/2015. 
ACORDAM os ministros do Tribunal de Contas da União, reunidos em sessão da 2ª Câmara, ante as razões expostas pela relatora, e com fundamento nos arts. 26, 28, inciso II, e 58, inciso II, da Lei 8.443/1992 c/c os arts. 169, inciso III, 215 a 217, 235, 237, inciso IV, e 268, inciso II, do Regimento Interno, em:  
9.1. conhecer da representação e considerá-la procedente; 
9.2. rejeitar as razões de justificativa apresentadas por Max Rodrigues Lemos e Fátima Cristina Dias Sanches, ex-prefeito e ex-secretária municipal de Saúde de Queimados/RJ; 
9.3. aplicar-lhes multas individuais no valor de R$ 15.000,00 (quinze mil reais) , a serem recolhidas aos cofres do Tesouro Nacional, com atualização monetária calculada da data deste acórdão até a data do pagamento, se este for efetuado após o vencimento do prazo abaixo estipulado; 
9.4. fixar prazo de 15 (quinze) dias, a contar das notificações, para comprovação, perante o Tribunal, do recolhimento das dívidas acima imputadas; 
9.5. autorizar a cobrança judicial das dívidas, caso não atendidas as notificações; 
9.6. autorizar o pagamento das dívidas em até 36 (trinta e seis) parcelas mensais consecutivas, caso venha a ser solicitado pelos responsáveis antes do envio do processo para cobrança judicial; 
9.7. fixar o vencimento da primeira parcela em 15 (quinze) dias, a contar do recebimento das notificações, e o das demais a cada 30 (trinta) dias, com incidência dos respectivos encargos legais sobre o valor de cada prestação;  
9.8. alertar aos responsáveis que a inadimplência de qualquer parcela acarretará vencimento antecipado do saldo devedor; 
9.9. dar ciência desta deliberação aos responsáveis, ao Tribunal de Contas do Estado do Rio de Janeiro e ao Município de Queimados/RJ; 9.10. arquivar estes autos. 
HISTÓRICO 
2.	Trata-se de representação autuada em decorrência do recebimento do Ofício 20051/2019 - SSE/CSO (peça 1) , encaminhado pelo Tribunal de Contas do Estado do Rio de Janeiro (TCE/RJ) , pelo do qual se comunicou a decisão proferida em 26/6/2019 no Processo TCE/RJ 267.314-9/2015. 
3.	Foi enviado também um CD contendo todas as peças do referido processo, as quais foram anexadas a este processo como itens não digitalizáveis compondo um total de 106 documentos. 
4.	A referida deliberação do TCE/RJ considerou que os recursos em questão eram de competência fiscalizatória do TCU, já que se referiam a verbas do Ministério da Saúde transferidas fundo a fundo para os municípios, para o que se baseou em jurisprudência desta Corte, como por exemplo os Acórdão 6828/2017-TCU-Primeira Câmara, da relatoria do Ministro Walton Alencar Rodrigues; 1.655/2015-TCU-Plenário, da relatoria do Ministro Benjamin Zymler; 1.072/2017-TCUPlenário, da relatoria do Ministro Bruno Dantas. 
5.	Por intermédio da instrução acostada à peça 7, examinou-se a documentação encaminhada pelo TCE/RJ, sobre a qual conclui-se pela realização de audiência do Sr. Max Rodrigues Lemos, então Prefeito de Queimados (RJ) , da Srª. Fátima Cristina Dias Sanches, Secretária Municipal de Saúde à época dos fatos, em face das seguintes irregularidades identificadas no Contrato 47/2015 firmado entre o Fundo Municipal de Saúde de Queimados (RJ) e o Centro Médico e Odontológico de Queimados Ltda. (Cemoq) : 
a)	ausência de comprovação da necessidade de complementação de serviços de saúde no Plano Municipal de Saúde 2014-2017, conforme preceituado no § 3° do art. 2° da Portaria MS 1.034, de 5 de maio de 2010; 
b)	ausência de comprovação da inviabilidade de competição, em desacordo com o disposto no art. 25, caput, da Lei 8.666/1993, uma vez que não foi realizado o Chamamento Público previsto no Manual de Orientações para Contratação de Serviços de Saúde do SUS; 
c)	ausência de comprovação de regularidade da empresa Centro Médico e Odontológico de Queimados Ltda. (Cemoq) junto à Previdência Social e ao Fundo de Garantia do Tempo de Serviço (FGTS) , em desacordo com o disposto no art. 195, § 3º da CRFB/1988 c/c art. 193 do Código Tributário Nacional e com o disposto no art. 29, IV e 55, XII da Lei 8.666/1993. 
6.	Os responsáveis apresentaram razões de justificativa por meio das peças 13 a 27 e 29 a 42 anexadas a estes autos, as quais foram analisadas pela SecexSaúde, conforme instrução constante da peça 46. 
7.	A supracitada análise propôs rejeitar as razões de justificativa, considerar procedente a presente representação e aplicar a ambos os responsáveis a multa prevista no artigo 58, inciso II, da Lei 8.443/1992, haja vista a caracterização da culpa grave de suas condutas. 
8.	O Tribunal apreciou o feito, em Sessão realizada pela Segunda Câmara, por meio da qual se manifestou de acordo com o encaminhamento proposto pela Unidade Técnica e proferiu o acórdão nos termos transcritos no primeiro parágrafo desta peça instrutiva. 
9.	Neste momento, apenas o ex-Prefeito interpõe este pedido de reexame (peça 58) , pelo qual requer a exclusão de sua condenação, pois entende que não possui legitimidade passiva para figurar como responsável nesta representação. 
EXAME DE ADMISSIBILIDADE 
10. Acolhe-se o exame preliminar de admissibilidade realizado pela Secretaria de Recursos (peça 59) , ratificado pelo Exmo. relator, Ministro Raimundo Carreiro (peça 61) , para conhecer do pedido de reexame (peça 58) , com base no artigo 48 da Lei 8.443/1992 c/c os artigos 285 e 286, parágrafo único, do Regimento Interno deste Tribunal, a fim de suspender os efeitos referentes aos itens 9.1, 9.2, 9.3, 9.4 e 9.5 do acórdão recorrido (peça 48) . 
EXAME DE MÉRITO 
11. 	Delimitação 
11.1. Constitui objeto deste pedido de reexame verificar se o ex-Prefeito possui legitimidade passiva para integrar a relação processual desta representação. 
11.2. Em face do julgamento, pelo Supremo Tribunal Federal (STF) , do RE 636.886 (tema 899 da repercussão geral) , que fixou novo entendimento ao art. 37, §5°, da Constituição Federal, segundo o qual: "é prescritível a pretensão de ressarcimento ao erário fundada em decisão de Tribunal de Contas", impõe-se necessária a análise da existência de prescrição na presente representação. 
11.3. Os significativos impactos deste julgamento do STF justificam uma análise mais detalhada do tema, motivo pelo qual a prescrição, embora tenha caráter preliminar, será examinada ao final, de modo a abordar os vários aspectos envolvidos. 
12.	Ilegitimidade passiva (peça 58) 
12.1. Argumenta o Sr. Max Rodrigues que, diversamente do que fundamenta a MinistraRelatora, ele não pode ser responsabilizado neste processo pela "simples assinatura do contrato", já que isso não geraria presunção absoluta de sua responsabilidade. 
12.2.  Assevera que era a ex-Secretária de Saúde quem detinha a ingerência sobre todas as decisões tomadas no curso da contratação atinente aos recursos do Sistema Único de Saúde. Acrescenta que a gestão do contrato era feita exclusivamente pela ex-Secretária, o que impede, assim, que ele seja responsabilizado. 
12.3. Diz também que o município de Queimados (RJ) adotou o que chamou de "gestão plena", sob a qual o Fundo Municipal de Saúde era gerido exclusivamente pelo Secretário Municipal de Saúde. 
12.4. Por essas razões, pleiteia, portanto, que a sua condenação pessoal seja anulada. 
Análise: 
12.5. Não é possível acolher os argumentos do recorrente, pelo que se expõe adiante. 
12.6. Ainda que o art. 9º, da Lei 8.080/1990, inciso III, disponha que a direção do Sistema Único de Saúde será exercida, no âmbito dos municípios, pela Secretaria de Saúde ou órgão equivalente, esse comando não impede que outro responsável possa compartilhar a responsabilidade pela gestão de recursos advindos do SUS. 
12.7. Principalmente num caso como o que se analisa, no qual o ex-Prefeito atraiu juridicamente para si a responsabilização, por ter sido signatário do Contrato 47/2015 firmado com o Centro Médico e Odontológico de Queimados Ltda. (Cemoq) , no valor de R$ 567.308,64 com ausência de comprovação da necessidade de complementação de serviços de saúde no Plano Municipal de Saúde 2014-2017; ausência de comprovação da inviabilidade de competição e ausência de comprovação de regularidade da empresa Cemoq na Previdência Social e FGTS. 
12.8. Dessa forma, em face das circunstâncias presentes neste caso concreto, a alegação de que foi adotado o mecanismo da "gestão plena" é insuficiente para eliminar as irregularidades que circundaram a celebração do mencionado contrato. 
12.9. Por fim, vale repisar o que assinalou em seu voto a Ministra-Relatora do acórdão contestado, a partir da jurisprudência selecionada deste Tribunal: "O prefeito somente responde por irregularidades na aplicação de recursos do Sistema Único de Saúde (SUS) caso delas participe ativamente... (...) ". Ou seja, embora a direção do Sistema Único de Saúde (SUS) no município seja de competência da respectiva secretaria de saúde ou órgão equivalente (art. 9º, inciso III, da Lei 8.080/1990) , o prefeito responde caso tenha participado de atos e procedimentos irregulares na aplicação dos recursos, conforme entendimento contido nos Acórdão 7503/2015-TCU-Primeira Câmara, Rel. Walton Alencar Rodrigues; 203/2018-Plenário, Rel. João Augusto Ribeiro Nardes e Acórdão 12965/2020-TCU-Segunda Câmara, Rel. Marcos Bemquerer Costa. 
12.10.  E neste caso, como já dito, a participação do recorrente foi ativa. 
13.	Prescrição 
13.1. O exame da prescrição, efetuado por força do enunciado nos parágrafos 9.2 e 9.3 desta instrução, permitiu concluir, numa rápida verificação, que ela não se operou nesta representação. 
13.2. Viu-se que o termo inicial para contagem do prazo prescricional se deu em 25/3/2015, data da assinatura do contrato 47/2015 (peça 6 dos itens não-digitalizáveis anexados a este processo) . Como o acordão condenatório foi prolatado em 22/9/2020 (peça 48) , conclui-se que não transcorreu o tempo suficiente para que se operasse a prescrição pelo critério do Código Civil e Acórdão 1441/2016-TCU-Plenário, uma vez que o prazo utilizado neste caso é de dez anos. 
13.3. Constata-se o mesmo pelo critério da Lei 9.873/1999, que aplica o prazo de prescrição de cinco anos, pois houve causas interruptivas, como por exemplo: a) recibo de entrega do Ofício PRS/SSE/CSO 26519/2017, de 16/11/2017 (peça 39 dos itens não-digitalizáveis anexados) ; b) Acórdão 976/2018-TCE/RJ, de 22/11/2018 (peça 77 dos itens não-digitalizáveis anexados) 
13.4. Verifica-se, inclusive, que também não ocorreu a prescrição intercorrente, prevista no art. 1º, §1º, da Lei 9.873/1999, pois não transcorreu nem o lapso temporal de três anos, tendo em vista os atos ensejadores das causas interruptivas mencionadas no parágrafo anterior. 
CONCLUSÃO 
14.	Das análises anteriores, conclui-se que o ex-Prefeito pode ser responsabilizado neste caso concreto. Especialmente por ele ter assinado o contrato objeto das diversas irregularidades identificadas. A jurisprudência do TCU é firme no sentido de que, mesmo nos casos de gestão de recursos do SUS, o prefeito pode ser responsabilizado, caso participe ativamente de algum procedimento ou processo. 
15.	Conforme descrito no parágrafo 13 desta instrução, não ocorreu a prescrição nem pelo critério do Acórdão 1441/2016-TCU-Plenário nem pelo regime da Lei 9.873/1999 (MS 32.201) . 
16.	Portanto, a proposta é pela negativa de provimento ao recurso apresentado. 
PROPOSTA DE ENCAMINHAMENTO 
17. Diante do exposto, submete-se à consideração superior esta análise do pedido de reexame interposto por Max Rodrigues Lemos contra o Acórdão 10244/2020-TCU-Segunda Câmara, para propor, com base no artigo 48 da Lei 8.443/1992 c/c os artigos 285 e 286, parágrafo único, do Regimento Interno do TCU: 
a)	conhecer do recurso e, no mérito, negar-lhe provimento; 
b)	dar ciência ao responsável e aos interessados". 
É o relatório.

Suzilady Geara Reis de Miranda (115.715/OAB-RJ), representando Max Rodrigues Lemos; Suzilady Geara Reis de Miranda (115.715/OAB-RJ), representando Fatima Cristina Dias Sanches.

Não atuou.

REPRESENTAÇÃO. SISTEMA ÚNICO DE SAÚDE. IRREGULARIDADES NA CONTRATAÇÃO DE EMPRESA DE SERVIÇOS PRIVADOS DE SAÚDE. AUSÊNCIA DE COMPROVAÇÃO DA NECESSIDADE DA CONTRATAÇÃO, DA INVIABILIDADE DE COMPETIÇÃO E DA COMPROVAÇÃO DE REGULARIDADE PERANTE A PREVIDÊNCIA E O FGTS. PROCEDÊNCIA. MULTA. PEDIDO DE REEXAME. PARTICIPAÇÃO DO EX-PREFEITO EM ATOS E PROCEDIMENTOS IRREGULARES NA APLICAÇÃO DE RECURSOS. POSSIBILIDADE DE SUA RESPONSABILIZAÇÃO. INOCORRÊNCIA DA PRESCRIÇÃO DA PRETENSÃO PUNITIVA PELOS CRITÉRIOS DO ACÓRDÃO 1.441/2016-TCU-PLENÁRIO E PELO REGIME DA LEI 9.873/1999. CONHECIMENTO E NÃO PROVIMENTO.

REPRESENTAÇÃO (REPR)

Secretaria de Recursos (Serur); Secretaria de Controle Externo da Saúde (SecexSaude).

Inicialmente, registro que atuo nestes autos por força de sorteio, nos termos do inciso I do art. 154 do Regimento Interno do TCU e dos arts. 21 e 22 da Resolução TCU 175/2005 (peça 60) .
2.	Trata-se de pedido de reexame interposto por Max Rodrigues Lemos, ex-Prefeito de Queimados/RJ, contra o Acórdão 10244/2020-TCU-Segunda Câmara, relatora a Ministra Ana Arraes (peça 48) , que apreciou representação oriunda do Tribunal de Contas do Estado do Rio de Janeiro (TCE/RJ) .
3.	A representação está relacionada a irregularidades na aplicação de verbas do Ministério da Saúde transferidas fundo a fundo, especificamente em Contrato firmado entre a Prefeitura de Queimados/RJ e o Centro Médico e Odontológico de Queimados Ltda. (Cemoq) .
4.	O referido Contrato 47/2015, firmado entre o Fundo Municipal de Saúde de Queimados/RJ e o Centro Médico e Odontológico de Queimados Ltda. (Cemoq) , no valor de R$ 567.308,64, teve por objeto a "prestação de serviços, mediante credenciamento, de serviços, de imagens, diagnose, procedimentos fisioterapêuticos e consultas especializadas", no âmbito do qual foram apontadas as seguintes irregularidades:
	a) ausência de comprovação da necessidade de complementação de serviços de saúde no Plano Municipal de Saúde 2014-2017, conforme preceituado no § 3º do art. 2º da Portaria MS 1.034, de 05 de maio de 2010;
	b) ausência de comprovação da inviabilidade de competição, em desacordo com o disposto no art. 25, caput, da Lei 8.666/1993, uma vez que não foi realizado chamamento público;
	c) ausência de comprovação de regularidade da empresa Cemoq na Previdência Social e FGTS, em desacordo com o disposto no art. 195, § 3º, CRFB c/c o art. 193 CTN.4.
5.	Presentes os requisitos de admissibilidade fixados nos arts. 32, inciso I, 33 e 48, da Lei 8.443/1992, e conforme o histórico reproduzido no Relatório precedente, impõe-se o conhecimento do recurso, em ratificação ao despacho por mim proferido à peça 61.
6.	O acórdão recorrido condenou o ex-Prefeito Max Rodrigues Lemos e a ex-secretária municipal de Saúde de Queimados-RJ, Fátima Cristina Dias Sanches, em multa individual.
7.	Em síntese, o recorrente alega ilegitimidade passiva para integrar a relação processual na presente representação, visto que a ex-secretária municipal de saúde detinha ingerência sobre todas as decisões tomadas no curso da contratação.
8.	A Serur manifesta-se pela rejeição das razões recursais e pelo não provimento do recurso.
9.	Acolho as conclusões da Unidade Instrutiva, sufragadas pelo titular da Diretoria Técnica, as quais incorporo como razões de decidir.
10.	Conforme consignado nos autos, tanto o ex-prefeito quanto a então secretária municipal de saúde foram sancionados por esta Corte, em face de i) não terem comprovado a necessidade de complementação dos serviços do Plano Municipal de Saúde, nem apresentarem a aprovação do Conselho Municipal de Saúde, em afronta ao art. 2°, § 3º da Portaria MS 1.034, de 5 de maio de 2010; ii) não comprovação da inviabilidade de competição no âmbito do Contrato 47/2015, em violação do art. 25 da Lei 8.666/1993 e não realização do chamamento público das empresas privadas existentes no município em violação ao disposto no Manual de Orientações para Contratação de Serviços de Saúde do SUS e; iii) assinatura do contrato sem que a Empresa Cemoq estivesse regular com a Seguridade Social/Previdência e o FGTS.
11.	Desse modo, a responsabilização do ex-alcaide não se vinculou propriamente à execução do Contrato 47/2015, mas sim à ilegitimidade de sua celebração, que foi por ele subscrito, e o qual restou maculado de ilegalidades desde o seu nascedouro.
12.	 Importante anotar que a alegação de ilegitimidade passiva já foi objeto de análise por parte da Secex-Saúde (peça 46, p. 6) , cujo pronunciamento integrou o relatório do acórdão recorrido, verbis:
30. Inicialmente examina-se a preliminar que alega a ilegitimidade passiva do Sr. Max Rodrigues Lemos em razão de, no município de Queimados/RJ, que adotou gestão plena, o Fundo Municipal de Saúde ser gerido exclusivamente pelo Secretário Municipal de Saúde e não pelo Prefeito, competindo ao primeiro "celebrar contratos e convênios com entidades prestadoras de serviços privados da saúde, bem como controlar e avaliar sua execução", entre outras atribuições.
31. Não se pode acatar a preliminar acima referida, visto que o ex-prefeito assinou o Contrato 47/2015 com a Cemoq em conjunto com a ex-secretária de saúde do município (peça 1, item não digitalizável: '6.11-08-2015.Contrato e anexos #149606.pdf', p.12) , não podendo alegar desconhecimento de que tal contratação se deu sem a comprovação da regularidade do prestador de serviço junto à Previdência Social e ao FGTS e se originou de uma inexigibilidade de licitação na qual não houve o chamamento público. Tampouco pode se furtar ao fato de a necessidade da complementação de serviços de saúde não ter tido a devida aprovação pelo Conselho de Saúde e de não ter constado do Plano de Saúde respectivo.
13.	Acrescento, por oportuno, que a então Secretária Municipal de Saúde Fátima Cristina Dias Sanches celebrou Termo de Ajuste e Compromisso com o Centro Médico Odontológico de Queimados Ltda., com a finalidade de regularizar a situação fiscal e tributária junto às Fazendas Públicas Federal (INSS e FGTS) , estadual e municipal, no prazo máximo de 180 dias, sob pena de suspensão dos pagamentos à prestadora (peça 21) .
14.	Tal iniciativa, entretanto, não se fez acompanhar de prova de que tal ajuste tenha sido cumprido ou de que tenha ocorrido a rescisão contratual por seu desatendimento, o que impediu o acolhimento das razões de justificativa à época, além do que os responsáveis igualmente não trouxeram tais evidências aos autos neste momento recursal, o que impõe a manutenção do acordão recorrido em seus exatos termos.  
15.	A Serur realizou ainda análise de ofício acerca da prescrição da pretensão punitiva, concluindo pela não consumação do prazo prescricional, seja pelo critério do Acórdão 1441/2016-TCU-Plenário, rel. Min. Benjamin Zymler, seja pelos critérios da Lei 9.873/1999, conforme instrução transcrita no relatório precedente.  
16.	Com essas diretivas em tela, acompanho o pronunciamento da Serur, e VOTO por que seja aprovado o Acórdão que ora submeto a este Colegiado.
TCU, Sala das Sessões Ministro Luciano Brandão Alves de Souza, em 5 de outubro de 2021.
RAIMUNDO CARREIRO 
Relator